臺灣宜蘭地方法院刑事判決　　　　　　　 96年度易字第408號
公　訴　人　臺灣宜蘭地方法院檢察署檢察官
被　　　告　甲○○
上列被告因竊盜案件，經檢察官提起公訴（96年度偵字第1925
號），本院判決如下：
    主  文
甲○○無罪。
    理  由
一、本件公訴意旨如附件起訴書所載。
二、按犯罪事實應依證據認定之，無證據不得認定犯罪事實﹔不
    能證明被告犯罪者，應諭知無罪之判決，刑事訴訟法第154
    條第2項、第301條第1項分別定有明文。又刑事訴訟法第161
    條第1項規定，檢察官就被告犯罪事實，應負舉證責任，並
    指出證明之方法。因此，檢察官對於起訴之犯罪事實，應負
    提出證據及說服之實質舉證責任。倘其所提出之證據，不足
    為被告有罪之積極證明，或其闡明之證明方法，無從說服法
    官以形成被告有罪之心證，基於無罪推定之原則，自應為被
    告無罪判決之諭知（最高法院92年臺上字第128號判例要旨
    參照）。
三、公訴人據以認定被告甲○○涉有竊盜罪嫌，無非係以(1)被告
    於警詢、偵查中之供述；(2)證人丙○○於警詢時，及證人乙
    ○○於警詢、偵查中之證詞、贓物認領保管單2份；(3)扣押
    物品清單、扣押物品目錄表、現場及贓物照片18張；(4)宜蘭
    縣警察局蘇澳分局民國96年5月22日警澳偵字第0965101197
    號函、送鑑照片15張，資為論據。惟訊據被告於警詢、偵審
    中均堅詞否認有上開犯行，辯稱：本案排水孔及遠隔顯示器
    ，係伊分別在宜蘭縣蘇花公路、臺北縣土城市○○路等地拾
    得，伊並未竊取上開物品等語。
四、經查：
  (一)依公訴人所舉扣押物品清單、扣押物品目錄表，及贓物照片
    ，僅足證明本案排水孔及遠隔顯示器係自被告處所查扣。另
    依宜蘭縣警察局蘇澳分局民國96年5月22日警澳偵字第09651
    01197號函文記載，前開排水孔失竊地點為臺九線132.6公里
    處，被告遭拘捕地點係在臺九線132.8公里處，有上開函文
    可查（見偵查卷第12頁），另有現場照片2幀可稽，此並為
    被告所不爭；然公訴人並未舉證本案排水孔之失竊時間，是
    被告雖在排水孔失竊地點不遠處經警拘捕，尚無從遽認被告
    係以行竊方式取得該排水孔。
  (二)公訴人雖舉證人即任職南澳工務段員工丙○○、證人即任職
    臺灣自來水公司員工乙○○之證詞，及贓物認領保管單2份
    為據，惟依證人丙○○證稱：扣案排水孔乃南澳工務段所有
    ，並不知於何時遭竊等語（見警卷第9頁），及該證人所出
    具之贓物認領保管單1份，僅足認扣案排水孔係南澳工務段
    所有之物。又證人乙○○固證稱：扣案遠隔顯示器係臺灣自
    來水公司使用儀器之1種等語（見警卷第11頁、偵查卷第32
    頁），並出具贓物認領保管書1份，惟經檢察官命上開證人
    查報上開遠隔顯示器失竊地點之結果，臺灣自來水公司第8
    區管理處於96年7月9日以臺水八政字第09600043220號函覆
    稱：該公司經清查結果，並未發現有遺失讀表介面機（即本
    案遠隔顯示器）之情形等語，此有上開函文在卷可稽（見偵
    查卷第42頁），尚難認臺灣自來水公司有遭竊本案遠隔顯示
    器之事實。
  (三)公訴人另舉送鑑照片15張為證，而觀諸前揭照片中，雖有遠
    隔顯示器之傳輸線與被告經扣案之草刀、老虎鉗之照片，然
    檢察官將上開傳輸線、草刀、老虎鉗工具送內政部警政署刑
    事警察局鑑定結果，因未發現足資比對使用之紋痕特徵，是
    以無法進一步比對，此有內政部警政署刑事警察局96年7月
    11日刑鑑字第0960095366號函可佐（見偵查卷第37頁），是
    尚無從以前開送鑑照片，推認被告持前開工具竊取遠隔顯示
    器。
  (四)至公訴人於本院審理中聲請傳訊證人丙○○，欲證明排水孔
    遭竊取之事實；及聲請傳訊證人即警員林文俊，欲證明排水
    孔係遭類似鐵撬之工具撬起之事實。然本案依公訴人起訴時
    所舉證人丙○○警詢時之證述，該證人已證稱並不知排水孔
    係於何時遭竊，乃經警通知才知有排水孔遭竊情事等語明確
    （見警卷第9頁）。又被告抗辯其從事拆除工作，此據其提
    出工程發包明細單據在卷，則其所駕駛車輛內有本案經扣押
    之扳手、鐵鑽、鐵鎚、鉗子、草刀、鐵撬等工具，尚非悖離
    常理。是檢察官所聲請傳訊證人林文俊之結果，縱能證明本
    案排水孔係由類似鐵撬之工具所撬起，亦不足逕認該排水孔
    即係被告所竊取。是檢察官上揭聲請調查證據，應無必要，
    附此敘明。
五、綜前所述，依公訴人所舉事證，尚無從說服本院以形成被告
    犯竊盜罪之心證，依上揭法條規定及說明，自應為被告無罪
    判決之諭知。另本案縱被告所持有之排水孔及遠隔顯示器，
    係他人財產犯罪之贓物，因與檢察官起訴之竊盜事實無事實
    同一之可言，本院無從變更起訴法條而為裁判，附予敘明。
據上論斷，應依刑事訴訟法第301條第1項，判決如主文。
本案經檢察官賴慶祥到庭執行職務
中　　華　　民　　國　　96　　年　　10　　月　　31　　日
                  刑事第三庭法　官　   鄧晴馨
以上正本證明與原本無異。
如不服本判決應於收受本判決後10日內向本院提出上訴書狀，並
應敘述具體理由。若未敘述理由者，應於上訴期間屆滿後20日內
向本院補提理由書狀(均須按他造當事人之人數附繕本)。
                             書記官    林秀麗
中　　華　　民　　國　　96　　年　　11　　月　　1 　　日
